【裁判字號】    89,易,3264
【裁判日期】    900131
【裁判案由】    詐欺
【裁判全文】
臺灣桃園地方法院刑事判決                        八十九年度易字第三二六四號
    公  訴  人  臺灣桃園地方法院檢察署檢察官
    被      告  乙○○
右列被告因詐欺案件，經檢察官提起公訴（八十九年度偵字第一二四三一號），本院
判決如左‥
    主  文
乙○○意圖為自己不法之所有，以詐術使人將本人之物交付，處有期徒刑參月，如易
科罰金以參佰元折算壹日。
    事  實
一、乙○○明知其財務困窘，而為籌措現金，竟以小博大，意圖為自己不法之所有，
    於民國（下同）八十九年一月二十九日，向永騎機車有限公司位於桃園縣龍潭鄉
    ○○路六０七號之經銷商「荃勝機車行」，購買三陽悍將一二五機車一部，約定
    總價為新台幣九萬二千九百八十八元，先支付頭期款一萬五千四百九十八元，餘
    款分期給付，致該機車行之人員誤信其資力必能按期清償餘款，而交付機車一部
    。乙○○取得機車後，未及一月旋於同年二月間以四萬元之代價轉賣他人，賣得
  款項悉數用盡，至於分期應付價款則分文未付，經屢次催討均置之不理，永騎機
    車有限公司始知受騙。
二、案經永騎機車有限公司之法務人員甲○○向桃園縣警察局平鎮分局告發而移請臺
    灣桃園地方法院檢察官偵查起訴。
    理  由
一、右開事實，訊據被告乙○○固坦承於右述時地以分期付款之方式買機車一部，惟
    否認有詐欺犯意，辯稱：於繳納頭期款後，遭人倒會，始無力繳納尾款云云。經
    查，被告稱遭人倒會，情節依其所言係伊為會頭，於八十九年一月間起會，每月
    二十日開標，隔月即二月份便遭會員「王太太」倒了一會，立即停標云云。果
    ，其所召集之互助會既為一月始起會，每月二十日開標，則依約第一次競標係二
    月二十日，其必待至次月即三月二十日開標後，向倒其會者之「王太太」收取會
    款未果時方知遭人倒會，而斯時起其經濟狀況才會受該倒會者之拖累，然其卻在
    買車後之次月即二月間便將機車轉賣，換言之在尚未獲知遭人倒會之前，即將機
    車轉變，故其所稱因遭人倒會，致影響其還款能力，顯不符事理，要難憑信。況
    且其自警訊時起歷檢察官偵訊迭稱遭人倒會，但迄至本院審理時，均未能提出有
    關互助會之文件，以實其說，益見所言虛假。次查，被告係於八十九年一月二十
    九日買車，有買賣契約為憑，轉賣則於同年二月間，二者相差未及一月，嗣後分
    期付款自第一期起即拒不繳納，足認買車時即無付款之意甚明，而猶然虛意向人
    購車，其詐欺犯行，灼然至明，不容其空言否認。
二、核被告所為係犯刑法第三百三十九條第一項之詐欺取財罪。爰審酌被告犯罪之動
    機、目的、手段及其品性、生活狀況、智識程度、犯罪所生之損害、犯罪後並已
    給付部份尾款二萬元，有匯款單二紙在卷可稽等一切情狀，量處如主文所示之刑
    示懲。又其行為後，刑法第四十一條業於九十年一月十日修正公布，將得易科罰
    金之罪名由原來最輕本刑為三年以下有期徒刑之罪，改為最輕本刑為五年以下有
    期徒刑之罪亦得易科罰金，於同年一月十二日生效，茲比較結果，以修正後之刑
    法第四十一條有利於被告，爰依該條之規定，諭知主文所宣告之徒刑及應執行之
    徒刑得易科罰金及折算標準。
據上論斷，應依刑事訴訟法第二百九十九條第一項前段、刑法第二條第一項、第三百
三十九條第一項、第四十一條第一項，罰金罰鍰提高標準條例第一條、第二條，判決
如主文。
本案經檢察官李叔芬到庭執行職務。
中      華      民      國    九十      年    一      月    三十一    日
                                臺灣桃園地方法院刑事第一庭
                                    法  官    潘   政   宏
如不服本判決，應於判決送達後十日內向本院提出上訴狀( 應附繕本 )，上訴於
臺灣高等法院。
                                        書記官   蔡   春   榮
中        華        民        國   九十   年   二   月    五    日
附錄論罪科刑法條
刑法第三百三十九條：
意圖為自己或第三人不法之所有，以詐術使人將本人或第三人之物交付者，處五年以
下有期徒刑、拘役或科或併科一千元（已提高十倍為一萬元）以下罰金。
以前項方法得財產上不法之利益或使第三人得之者，亦同。
前二項之未遂犯罰之。


司法院資訊處製作；財團法人民間司法改革基金會備份。
